Tema: Veiledningsmøte 31.08.23
Personer tilstede: Gruppa + Tom

## Status: 
- foreløpig ide-dokument er ok
- bør ha utkast til grupperegler til 1. sep

## Dokumentasjon/rapport: 
Skal inneholde (men er ikke begrenset til):
- designvurderinger
- dokumentasjon av ideer utenfra (eks. om vi velger å kopiere eksisterende design framfor egen brukertesting)
- testdokumentasjon
- valg av verktøy, teknologi, prog. språk osv
- resultatmål
Valgene må drøftes og begrunnes.

## Forelesninger: 
- minst 1 på gruppa bør være til stede

## GitLab:
- oppgavebeskrivelse (trenger ikke levere i BB)
- dokumentasjon (f eks i form av wiki)
- prosjektplan
- utkast til grupperegler
- vi kan velge ekstern Git - på egen risiko

## Design
  - brukertesting - må begynne med dette tidlig om vi velger dette
  - alternativt kan vi speile en eksisterende tjeneste designmessig

## Prosjektstyringsverktøy:
- Clockify (timeregistrering)
  - Kategoriser tidsbruk
  - læring/research vs produkt
  - hold oversikt over tid per issue (kan evt gjøres i review/retrospect-møter)
- Jira
  - Issue tracking
  - Må være tilgjengelig for sensor - sjekk hvordan vi kan løse dette
  - Snapshots av issue board bør inn i rapporten
  - Kan integreres med GitHub


